【裁判字號】    99,自,75
【裁判日期】    990924
【裁判案由】    傷害
【裁判全文】
臺灣臺北地方法院刑事判決                99年度自字第75號
自  訴  人  甲○○
代  理  人  賴素如律師
            洪文浚律師
被      告  乙○○
選任辯護人  高涌誠律師
            黃英哲律師
            楊婷婷律師
上列被告因傷害案件，經自訴人提起自訴，及移送併辦（臺灣臺
北地方法院檢察署99年度他字第7165號、第7240號），本院判決
如下：
    主  文
乙○○傷害人之身體，處拘役伍拾伍日，如易科罰金，以新臺幣
壹仟元折算壹日。
    事  實
一、乙○○、甲○○分別為民進黨、國民黨之立法委員，於民國
    99年7 月8 日下午2 時許，立法院內召開臨時會審查ECFA條
    文時，因朝野兩黨意見不同，國民黨立法委員聚集於主席台
    周圍，與台下民進黨立法委員發生叫囂、肢體推擠之情事，
    民進黨部分立法委員更企圖爬上主席台並阻撓議事之進行，
    場面衝突混亂，乙○○一時氣憤，其得預見如朝人群中丟擲
    物品可能砸到他人導致受傷之發生，竟不違背其本意，而基
    於傷害之不確定故意，用力扯下議場內桌上金屬製約1 公斤
    重之計時器後，面向發言台側身以右手拋射之方式，朝主席
    台人群聚集處丟出手中之計時器，該計時器墜落後正好擊中
    當時站在主席台後正在阻止民進黨立委爬上主席台之甲○○
    臉部，致甲○○受有右臉撕裂傷2 ×0.8 公分之傷害。
二、案經甲○○提起自訴暨臺灣臺北地方法院檢察署移送併案審
    理。
    理  由
一、本判決憑以認定犯罪事實之下列供述及非供述證據，自訴人
    甲○○、代理人、被告乙○○及辯護人對於證據能力均不爭
    執，迄本院言詞辯論終結前亦未聲明異議，且無違反法定程
    序取得之情形，依刑事訴訟法第159 條之5 第2 項、第158
    條之4 規定反面解釋，具有證據能力，合先敘明。
二、上揭犯罪事實，業據被告於本院審理中供認不諱，核與自訴
    人指訴之情節相符，且案發當時因朝野兩黨意見不同，國民
    黨立法委員聚集於主席台周圍，與台下民進黨立法委員發生
    叫囂、推擠之情事，民進黨部分立法委員更企圖爬上主席台
    並阻撓議事之進行，場面衝突混亂，被告以雙手將計時器電
    線拉斷，隨後手持計時器面向發言台以側身拋射之方式丟出
    手中之計時器，該計時器下墜擊中當時正在阻止民進黨立委
    爬上主席台之自訴人，自訴人眼鏡隨之掉落，臉上沾有血跡
    等情，並經本院當庭勘驗案發當日立法院臨時會錄影光碟屬
    實（見本院卷第51頁及反面），而自訴人因此受有右臉撕裂
    傷2 ×0.8 公分之傷害，亦有國立臺灣大學醫學院附設醫院
    出具之診斷證明書在卷可稽，且被告所丟擲之計時器為金屬
    製成，重約1 公斤，此經被告自承在卷，如朝人群拋擲可能
    砸到他人導致受傷之發生，此為被告所不難預見，足認被告
    之自白供述與事實相符。本件事證明確，被告上揭傷害犯行
    堪以認定，應依法論科。
三、核被告所為，係犯刑法第277 條第1 項之普通傷害罪。移送
    併辦部分與自訴意旨所指傷害事實，為同一案件，基於審判
    不可分原則，本院仍應併予審究。爰審酌朝野兩黨立法委員
    受人民所託參與議事問政，對於ECFA條文審查時，因意見不
    同，本應理性思考解決，不應當發生彼此肢體推擠及在野黨
    立委企圖爬上主席台阻撓議事進行之衝突行為，被告身為在
    野黨之立法委員，未能依循專業理性問政之方式，於混亂場
    面中因一時氣憤，為發洩個人不滿情緒，竟朝主席台人群聚
    集處丟擲手上重約1 公斤之計時器，以致砸到自訴人而受有
    前揭右臉撕裂傷，自訴人經送醫縫合手術治療後，雖可能僅
    留下疤痕而無大礙，然應已造成自訴人身心相當程度之痛苦
    ，此種逾越理性問政之危險手段，已非正當合理之政治上訴
    求，令人遺憾，自應受到刑事責任之非難，惟念及被告犯後
    已坦認傷害犯行，且於審理中積極努力與自訴人和解，雖因
    自訴人對於國會暴力行為堅持不同意以和解方式處理而未能
    成立，然被告犯後態度尚非不佳，再參酌被告所為丟擲計時
    器之行為並非針對自訴人個人，而係出於不確定傷害之犯意
    所為，以及被告丟擲計時器手段之危險性、無犯罪前科之素
    行、品行、智識程度、與自訴人之關係、自訴人因此所受損
    害、生活狀況等一切情狀，量處如主文所示之刑，並諭知易
    科罰金之折算標準。
據上論斷，應依刑事訴訟法第343 條、第299 條第1 項前段，刑
法第277 條第1 項、第41條第1 項前段，刑法施行法第1 條之1
第1 項、第2 項前段，判決如主文。
中    華    民    國    99    年    9     月    24    日
                    刑事第十六庭  法  官  吳俊龍
上正本證明與原本無異。
如不服本判決應於收受送達後10日內向本院提出上訴書狀，並應
敘述具體理由；其未敘述上訴理由者，應於上訴期間屆滿後20日
內向本院補提理由書（均須按他造當事人之人數附繕本）「切勿
逕送上級法院」。
                                  書記官  劉俊源
中    華    民    國    99    年    9     月    24    日
附錄本案論罪科刑法條：
中華民國刑法第277條
傷害人之身體或健康者，處3 年以下有期徒刑、拘役或1 千元以
下罰金。
犯前項之罪因而致人於死者，處無期徒刑或7 年以上有期徒刑；
致重傷者，處3 年以上10年以下有期徒刑。

司法院資訊處製作；財團法人民間司法改革基金會備份。
